【裁判字號】    99,裁,2478
【裁判日期】    991021
【裁判案由】    訴訟救助
【裁判全文】
最  高  行  政  法  院  裁  定
                                      99年度裁字第2478號
聲  請  人  甲○○
上列聲請人因與相對人宜蘭縣政府間復職再審事件，聲請訴訟救
助，對於中華民國99年1月28日本院99年度裁字第210號裁定，聲
請再審，本院裁定如下：
    主  文
再審之聲請駁回。
再審訴訟費用由聲請人負擔。
    理  由
一、按對於確定裁定聲請再審，應依行政訴訟法第283條準用同
    法第277條第1項第4款之規定表明再審理由，此為必須具備
    之程式。所謂表明再審理由，必須指明確定裁定有如何合於
    行政訴訟法第273條所定再審事由之具體情事，始為相當。
    倘僅泛言有再審事由而無具體情事者，仍難謂已合法表明再
    審理由，所為再審之聲請，即屬不合法。
二、本件聲請人主張本院99年度裁字第210號確定裁定有行政訴
    訟法第273條第1項第1款所定事由，對之聲請再審。其聲請
    意旨略以：聲請人提出財政部臺灣省北區國稅局97年度綜合
    所得稅資料清單、財產歸屬清單、臺灣宜蘭地方法院97年度
    救字第7號裁定、97年度救字第9號裁定、98年度救字第5號
    、第14號裁定等影本已供足資釋明，此等文件既經提出，即
    非不能即時調查之證據。然原裁定認為不能即時調查之證據
    ，反另求法律扶助基金會為憑，遽將聲請人之訴訟救助駁回
    ，顯有違誤云云。惟核其聲請狀內表明之再審理由，無非說
    明其對於前訴訟程序確定裁判不服之理由，而對於上開確定
    裁定認以：聲請人所提出之資料，尚不能釋明聲請人窘於生
    活，且缺乏經濟上之信用，現無資力繳納本件裁判費新臺幣
    1,000元之事實，而其亦未提出保證書以代之，俾供法院審
    酌。又經本院函詢財團法人法律扶助基金會結果，經該基金
    會宜蘭分會函覆略以聲請人於98年12月4日到會表示，其前
    於98年2月18日向法律扶助基金會宜蘭分會申請扶助，經分
    會審查以聲請人全戶應計人口數4人，其可處分收入共66,00
    0元，因其收入部分已超過標準而駁回，聲請人之資力並無
    變動，故認應仍不符合等語，有財團法人法律扶助基金會宜
    蘭分會附卷可稽。從而，本件聲請訴訟救助，於法不合，應
    予駁回等情。究有如何合於行政訴訟法第273條第1項第1款
    規定之具體情事，則未據明，依上開規定及說明，其聲請
    自非合法。
三、據上論結，本件聲請為不合法。依行政訴訟法第283條、第
    278條第1項、第104條、民事訴訟法第95條、第78條，裁定
    如主文。
中    華    民    國    99    年    10    月    21    日
                    最高行政法院第六庭
                        審判長法官  吳  明  鴻
                              法官  林  茂  權
                              法官  侯  東  昇
                              法官  黃  秋  鴻
                              法官  陳  國  成

以  上  正  本  證  明  與  原  本  無  異
中    華    民    國    99    年    10    月    22    日
                              書記官  王  福  瀛

司法院資訊處製作；財團法人民間司法改革基金會備份。
